臺灣高等法院臺中分院民事判決
                                   108年度上字第476號
上  訴  人
即被上訴人  丁美容  
訴訟代理人  蘇勝嘉律師
複 代理 人  張瀚升律師
被上訴人即  
上  訴  人  劉俊亨(林秀花之承受訴訟人)

            劉恩丞(林秀花之承受訴訟人)

            劉恩睿(林秀花之承受訴訟人)




上   1  人
法定代理人  林也燕    住南投縣○○鄉○○巷00○0號        上  
 0  人
訴訟代理人  盧錫銘律師
被上訴人即  
視同上訴人  劉義禎  
訴訟代理人  劉邦遠律師
被上訴人即  
視同上訴人  劉儀方  
            武氏芳幸(劉達修之承受訴訟人)

上  1  人
訴訟代理人  劉倖茹  
上列當事人間請求分割共有物事件，上訴人對於中華民國108年5
月17日臺灣南投地方法院104年度訴字第91號第一審判決提起上
訴，本院於111年8月3日言詞辯論終結，判決如下：
    主  文
一、原判決廢棄。
二、兩造（除武氏芳幸外）共有坐落南投縣○○鄉○○段000○000○00
    0○000○000地號土地合併分割如附圖四南投縣○○地政事務所
    複丈日期民國111年2月9日土地複丈成果圖，及附表二㈠「分
    配位置編號（附圖四）」欄所示。兩造並應依附表三㈠所示
    金額互為補償。
三、兩造共有同段000地號土地單獨分割如附圖四南投縣○○地
    政事務所複丈日期民國111年2月9日土地複丈成果圖，及附
    表二㈡「分配位置編號（附圖四）」欄所示。兩造並應依附
    表三㈡所示金額互為補償。
四、兩造（除武氏芳幸外）共有同段000、000地號土地合併分割
    如附圖五南投縣○○地政事務所複丈民國日期111年6月22日土
    地複丈成果圖，及附表二㈢「分配位置編號（附圖五）」欄
    所示。兩造並應依附表三㈢所示金額互為補償。
五、第一、二審訴訟費用由兩造按附表四「訴訟費用負擔比例」
    欄所示各該比例負擔。
    事實及理由
、程序方面：
㈠、按訴訟標的對於共同訴訟之各人必須合一確定者，共同訴訟
    人中一人之行為有利益於共同訴訟人者，其效力及於全體，
    民事訴訟法第56條第1款定有明文。查丁美容起訴請求裁判
    分割兩造共有坐落南投縣○○鄉○○段000、000、000、000、00
    0、000、000、000地號土地(下分稱000、000、000、000、0
    00、000、000、000號土地，合稱系爭土地，000、000號土
    地合稱系爭建地，餘合稱系爭農地)，經原審判決後，僅丁
    美容及林秀花提起第二審上訴，惟訴訟標的對系爭土地之共
    有人必須合一確定，且提起上訴係有利於其他共同訴訟人之
    行為，是林秀花（嗣後由劉俊亨、劉恩丞、劉恩睿承受訴訟
    ）提起上訴，其效力及於原審同造之劉義禎、劉儀方、劉達
    修（嗣後由武氏芳幸承受訴訟），應併列其等為上訴人。
㈡、次按當事人死亡者，訴訟程序在有繼承人、遺產管理人或其
    他依法令應續行訴訟之人承受其訴訟以前當然停止；民事訴
    訟法第168條至第172條及前條所定之承受訴訟人，於得承受
    時，應即為承受訴訟之聲明；聲明承受訴訟，應提出書狀於
    受訴法院，由法院送達於他造，民事訴訟法第168條、第175
    條第1項、第176條分別定有明文。查林秀花、劉達修分別於
    本院審理中之民國109年3月6日、110年5月16日死亡，林秀
    花之繼承人為劉俊亨、劉恩丞、劉恩睿（下稱劉俊亨等3人
    ），劉達修之繼承人為武氏芳幸，有林秀花及劉達修之除戶
    戶籍謄本、林秀花之全體繼承人戶籍謄本影本、劉達修及林
    秀花之繼承系統表影本、林秀花之遺產稅免稅證明書影本附
    卷可稽（見本院卷㈠第183、257-271頁、本院卷㈡第35頁），
    劉俊亨等3人、武氏芳幸業分別於109年6月17日、110年6月2
    8日、111年6月13日具狀聲明承受訴訟（見本院卷㈠第177-17
    9頁、卷㈡第31-33、193、389-391頁），經核無不合，應予
    准許。
、丁美容主張：
　　系爭土地為兩造共有，應有部分比例如附表一所示，兩造間
    就系爭土地並無不分割之約定，亦無因物之使用目的不能分
    割情形，然無法協議分割，自得訴請裁判合併分割及分別分
    割。分割方法就系爭農地部分，依附圖四即南投縣○○地政事
    務所（下稱○○地政）複丈日期111年2月9日土地複丈成果圖
    （見本院卷㈡第257-258頁）所示，系爭建地部分則依附圖五
    ○○地政複丈日期111年6月22日土地複丈成果圖（見本院卷㈢
    第119頁）所示分割，分配位置部分則依111年5月27日民事
    陳報㈧狀所示附表（下合稱丙案，見本院卷㈡第345頁、卷㈢第
    60頁），並依○○不動產估價師事務所（下稱○○事務所）111
    年4月28日、111年7月8日補充報告書（下合稱系爭補充報告
    書）互為找補。爰依民法第823條第1項、第824條第2、3項
    規定提起本件訴訟。
、劉俊亨等3人則以：
　　同意系爭土地採丙案為合併分割。而劉俊亨等3人所有坐落
    系爭建地之建物，即門牌號碼南投縣○○鄉○○巷0000○00○00號
    建物（下稱00-0號等建物），係經全體共有人同意並取得00
    0號土地使用同意書後始興建，且領有使用執照及辦理保存
    登記，附圖三即○○地政複丈日期105年1月22日土地複丈成果
    圖（下稱乙案），就系爭建地部分，未預留00-0號等建物之
    法定空地，亦未使00-0等號建物所開設門窗之基地與鄰地有
    間隔，違反建築法令之規定，復使劉儀方所分得土地形成袋
    地，日後將衍生通行糾紛，乙案自不足採。
、劉儀方則以：
    兩造於原審已表示不願保持共有，原判決仍有多筆土地維持
    共有，且乙案就系爭農地部分，除編號000⑵較為完整外，其
    餘土地遭分割為破碎崎零之共有耕地，難以耕作，就系爭建
    地部分，亦未考量編號000⑵上建物之通行道路僅1.5公尺，
    而難以進出之情形，且乙案編號000亦形成袋地，將無法申
    請建築執照，卻又將供通行道路之編號000⑶、000⑸、000⑴分
    配與劉儀方共有，實為不公。至丙案仍有多筆土地維持共有
    ，亦失去分割之意義。認以附圖二即○○地政複丈日期105年1
    月22日土地複丈成果圖（下稱甲案）為分割，既可減少共有
    筆數，系爭農地部分，編號000⑶、000、000⑵均有農路可供
    通行，系爭建地部分，丁美容雖承擔較多非法定道路面積，
    然可與緊鄰之建築用地合併，可取得較大建蔽率，而劉俊亨
    等3人則可取得較寬通行道路，方便出入；劉義禎可將編號0
    00⑺與鄰地南投縣○○鄉○○段000地號土地（下稱000號土地）
    合併使用，不致產生崎零地。至編號000⑴土地亦已留設足夠
    之法定空地，不影響規劃使用，自以甲案較為適當。
、劉義禎則以：
    同意系爭土地採乙案合併分割，乙案編號000⑶、000⑸、000⑴
    、000⑴、000⑴為全體共有人出入通行之既成巷道即○○巷，應
    分歸丁美容、劉俊亨等3人、劉義禎、劉儀方共有，作為公
    用道路使用。乙案係依現場道路狀況及使用現狀為分割，為
    損害最小及最大土地利用價值之方案。丙案將劉義禎與劉儀
    方分在000、000號後方，致形成無法建築房屋之崎零地，且
    劉義禎所分得之土地面積減少380.10平方公尺，不同意用找
    補方式補償。又丙案編號戊部分分配與劉儀方、劉義禎共有
    ，然劉儀方所分得之編號丁之面積卻未減少，顯有錯誤等語
    ，資為抗辯。
、武氏芳幸則以：
　　同意採丙案分割，雖係000號土地之共有人，但實際未使用
    該土地。
、原判決准予分割系爭土地如乙案所示，丁美容及劉俊亨等3人
    不服，提起上訴，均聲明：㈠原判決廢棄。㈡系爭土地應採丙
    案合併分割。劉儀方則聲明：系爭土地應採甲案分割。劉義
    禎則聲明：系爭土地應採乙案分割。武氏芳幸則聲明：採丙
    案分割。
、本院之判斷： 　　
㈠、按各共有人，除法令另有規定外，得隨時請求分割共有物。
    但因物之使用目的不能分割或契約訂有不分割之期限者，不
    在此限；共有人相同之數不動產，除法令另有規定外，共有
    人得請求合併分割。共有人部分相同之相鄰數不動產，各該
    不動產均具應有部分之共有人，經各不動產應有部分過半數
    共有人之同意，得適用前項規定，請求合併分割。但法院認
    合併分割為不適當者，仍分別分割之，民法第823條第1項、
    第824條第5項、第6項定有明文。經查，系爭土地為兩造共
    有，應有部分詳如附表一所示，有土地登記第一類謄本可稽
    （詳本院卷㈡第260-301頁），系爭土地並無不能分割之情事
    ，兩造間亦無不分割之約定等事實，為兩造所不爭執，堪信
    為真實，又兩造無法就系爭土地分割方法達成協議，丁美容
    依上開規定，訴請分割系爭土地，屬於法有據。又系爭農地
    中，000、000、000、000、000號土地之共有人均屬相同，
    雖非相鄰之土地，依上開規定，000、000、000、000、000
    號土地自可合併分割；而系爭建地為相鄰之土地，且共有人
    均相同，自亦符合合併分割之要件。惟系爭農地中，其中00
    0號土地與其餘000、000、000、000、000號土地之共有人僅
    部分相同，然土地並不相鄰，依民法第824條第6項規定，00
    0號土地自不得與其他農地合併分割。再者，系爭建地為丙
    種建築用地，系爭農地則均為一般農業區之農牧用地，本院
    認農地與建地之用途有別，價值差異亦鉅，系爭農地及系爭
    建地不宜合併分割，應將系爭農地與系爭建地各自合併分割
    較妥。另系爭農地係於89年1月4日農業發展條例修正施行前
    之共有耕地；或修正施行後所繼承之耕地，依農業發展條例
    第16條第1項第3款、第4款規定，得分割為單獨所有，有南
    投縣○○地政事務所111年6月15日竹地二字第0000000000號函
    附卷可稽(見本院卷㈡第393-394頁)。從而，丁美容依上開規
    定，請求將兩造共有之000、000、000、000、000號等農地
    為合併分割，系爭建地為合併分割，000號土地則單獨分割
    ，自屬於法有據。
㈡、次按分割之方法不能協議決定，或於協議決定後因消滅時效
    完成經共有人拒絕履行者，法院得因任何共有人之請求，命
    為下列之分配：一、以原物分配於各共有人。但各共有人均
    受原物之分配顯有困難者，得將原物分配於部分共有人。二
    、原物分配顯有困難時，得變賣共有物，以價金分配於各共
    有人；或以原物之一部分分配於各共有人，他部分變賣，以
    價金分配於各共有人。以原物為分配時，如共有人中有未受
    分配，或不能按其應有部分受分配者，得以金錢補償之。以
    原物為分配時，因共有人之利益或其他必要情形，得就共有
    物之一部分仍維持共有。民法第824條第2項、第3項、第4項
    定有明文。且按分割共有物，究以原物分割或變價分配其價
    金，法院固有自由裁量之權，不受共有人主張之拘束，但仍
    應斟酌當事人之聲明，共有物之性質、經濟效用及全體共有
    人利益等，公平裁量。必於原物分配有困難者，始予變賣，
    以價金分配於各共有人（最高法院98年度台上字第2058號判
    決意旨參照）；又共有物分割應審酌共有人之應有部分比例
    ，各共有人之意願，各共有人間有無符合公平之原則及整體
    共有人之經濟利益等因素為通盤之考量，以求得最合理之分
    割方法。
⒈、經查，系爭農地整體呈東北西南向四角不規則之長條形，000
    、000號土地則略成三角形，000號土地則屬不等邊之三角形
    外，000、000、000號土地則均屬不規則之長方形，且000、
    000號土地及系爭建地上部分土地供作道路使用；又系爭建
    地上有丁美容所有門牌號碼為南投縣○○鄉○○巷0000號水泥磚
    造建物、未辦保存登記鐵皮建物（下合稱00-0號建物），及
    劉俊亨等3人所有磚造鐵皮材質之00-0號等建物，上開建物
    均臨○○巷；而000號土地與000號土地以圍牆為界，000號土
    地北側三角形部分，現為劉儀方種植菜園之用，系爭建地西
    南側部分現供作○○巷使用等情，經原審法院於104年3月27日
    、105年1月22日會同兩造及○○地政履勘現場查明屬實，製有
    勘驗筆錄、附圖、照片43張及甲案成果圖在卷足稽（見原審
    院卷㈠第131-148頁、第153頁、原審卷㈡第60-74頁），堪信
    屬實。
⒉、系爭農地之分割：
　　甲案將000號與其他農地合併分割，違反民法第824條第6項
    規定，自非適法；又武氏芳幸所分配編號000⑶土地，係形成
    袋地，日後易衍生通行糾紛；而劉俊亨等3人就系爭農地之
    應有部分合併分割後，集中分配於000號土地上編號000⑶，0
    00號土地分割筆數較乙、丙案多1筆，土地形成細分，不利
    機械化耕作，甲案顯非適當之分割方案。至於乙案、丙案就
    系爭農地分割方法均相同（惟乙案就系爭建地之分割方法則
    非妥適，詳如後述）。本院斟酌乙、丙案就農地之分割方法
    ，不致將農地過度細分，影響機械化耕作，且大致遵重目前
    共有人使用狀況等情形，認系爭農地部分之分割，採乙、丙
    案為分割較為適當。
⒊、系爭建地之分割：
　　兩造所持甲、乙、丙案固大致依照目前各共有人使用範圍為
    分割，惟甲、乙案均將劉俊亨等3人所有00-0等號建物前方
    空地部分配與劉義禎或丁美容，非但使分配與劉俊亨等3人
    之土地呈現前窄後寬不規則長方形，亦使劉義禎所分得之土
    地右側下方形成較難利用之細長方形外，甲案中丁美容受分
    配之編號000⑸土地左側為凸出之尖三角形狀，而難以利用，
    且系爭建地西南側部分土地現供○○巷使用，若依甲案分割將
    使系爭建地上現供○○巷使用之土地分段由各共有人單獨所有
    ，日後共有人在各自分得土地上興建建物時，其他共有人恐
    無法順利經由系爭建地上供○○巷使用之部分土地對外聯絡，
    易生通行權爭議。而乙案雖將系爭建地上現供○○巷使用之部
    分土地劃分為道路，並由全體共有人共有，然就劉儀方所分
    配到之編號000土地，無道路可供通行○○巷，致形成袋地，
    非但不利土地之建築開發，日後亦恐生通行權糾紛。又丙案
    除依各共有人目前使用位置為分配，丁美容及劉俊亨等3人
    所有00-0號、00-0等號建物亦避免拆除之命運，且各共有人
    分配之土地較為完整，有利於建地日後規劃建築房屋之用，
    而達地盡其利之功效，復於000號土地上另劃分編號戊（即
    附圖五）由劉儀方及劉義禎共有，使分配於編號丙、丁之劉
    義禎與劉儀方得利用所共有之編號戊對外聯絡通行，以避免
    形成袋地，再將系爭建地上現供作○○巷使用之土地劃分為道
    路，由全體共有人共有，較諸甲、乙案更能保持○○巷之順暢
    通行。本院斟酌各共有人分配土地之地形、日後建築規劃之
    整體坪效及對外通行聯絡之便利等情形，認系爭建地部分以
    丙案為分割較為適當。
⒋、綜上所述，綜合判斷系爭建地與系爭農地之分割方法，採丙
    案分割既無違反民法第824條第5、6項規定情形，復不會形
    成袋地而衍生通行糾紛，且系爭建地分割後，各共有人取得
    之土地較為方正，有利建築規劃而盡地利之效，認丙案符合
    多數共有人之利益，自較為可採，各共人分配之位置如附表
    二㈠㈡㈢「分配位置編號（附圖四）」、「分配位置編號（附
    圖五）」欄所示，部分土地則如附表二㈠編號1、3-6、8-11
    、㈡編號1、㈢編號1、5-6所示繼續保持共有。
㈢、再按分得土地價值超出其應有部分換算價值者，應補償未受
    分配，或分得土地價值不足其應有部分換算價值者，始得謂
    公平。再者，法院裁判分割共有物，除應斟酌各共有人之利
    害關係、使用情形，及各共有人分割後所得之利用價值、利
    用前景，暨分割後各部分之經濟價值是否相當，而為適當之
    分配，始能謂為適當而公平。於共有人中有不能按其應有部
    分受分配，或所受分配之不動產，其價格不相當時，應以適
    當之價格補償之，始符合公平經濟之原則（最高法院106年
    度台上字第1194號判決要旨參照）。經查，系爭土地採丙案
    分割後，各共有人所分得之土地，因土地面積規模、形狀、
    臨路面寬、寬深度比例及土地利用適宜性等各項條件均有差
    異，致與其等應有部分換算分配之價值間有所差距，就差額
    部分應予補償，始為公允。關於兩造應為或應受補償之金額
    ，經本院囑託○○事務所鑑定，經該所就系爭農地部分採用比
    較法、系爭建地部分採用比較法及土地開發分析法進行評估
    ，最終據以計算各共有人分配宗地間價值差額互為找補之鑑
    價，作成報告書，並說明兩造依丙案分割後所取得土地價值
    及互為找補金額如附表三㈠㈡㈢所示，有○○事務所系爭補充報
    告書在卷可憑，且全體共有人就前揭鑑定補償金額均無意見
    ，本院認自足以作為本件土地分割價金找補之依據。
、綜上所述，本件丁美容請求分割系爭土地，並無不合，應予
    分割，原審未及審酌兩造於本院新提出之丙案，自有未洽。
    又按法院併以原物分配、變賣、金錢補償為共有物之分割方
    法時，其判決有不可分割之關係，當事人對於第一審法院定
    分割方法之判決提起上訴時，第二審法院如認第一審法院所
    定分割方法有部分不當，即應將第一審判決全部廢棄改判，
    不得為一部維持一部廢棄之判決(最高法院108年度台上字第
    812號判決意旨參照)。原審判決所定分割方法不當，上訴意
    旨指摘原判決不當，求予廢棄改判，為有理由，爰將原判決
    全部廢棄改判，改諭知如主文第2-4項所示；並諭知兩造以
    附表三㈠㈡㈢所示金額互為補償。
、末按共有物分割，由敗訴當事人負擔訴訟費用顯失公平者，
    法院得酌量情形，命勝訴之當事人負擔其一部，民事訴訟法
    第80條之1定有明文。本件分割共有物之訴，既經本院判准
    分割，並為全體共有人定分割方法，如僅由上訴人負擔訴訟
    費用顯失公平，爰併令兩造依附表四訴訟費用負擔比例欄所
    示比例負擔訴訟費用。
、本件事證已明，兩造其餘之攻擊或防禦方法及所用之證據，
    經本院斟酌後，認為均不足以影響本判決之結果，爰不逐一
    論列，附此敘明。
、據上論結，本件上訴為有理由，判決如主文。　　
中　　華　　民　　國　　111 　年　　8 　　月　　24　　日
               民事第二庭   審判長法　官  楊國精
　　　　　　　　　　　      　　　法　官  陳正禧
　　　　　　　　　　　      　　　法　官  李立傑
正本係照原本作成。
如不服本判決，應於收受送達後二十日內向本院提出上訴書狀，
其未表明上訴理由者，應於提出上訴後二十日內向本院補提理由
書狀（均須按他造當事人之人數附繕本）。因疫情而遲誤不變期
間，得向法院聲請回復原狀。
上訴時應提出委任律師或具有律師資格之人之委任狀。委任有律
師資格者，另應附具律師資格證書及釋明委任人與受任人有民事
訴訟法第四百六十六條之一第一項但書或第二項所定關係之釋明
文書影本。如委任律師提起上訴者，應一併繳納上訴裁判費。

                                  書記官  呂安茹
中　　華　　民　　國　　111 　年　　8 　　月　　24　　日
附表一：承受訴訟後應有部分比例
○○段 000地號 000地號 000地號 000地號 000地號 000地號 000地號 000地號 丁美容 1/4 37005/100055 411/1012 1/4 1/4 1/4 1/4 1/4 劉俊亨 1/8 14250/254310 95/2024 1/8 1/8 1/8 1/8 1/8 劉恩丞 1/16 7125/254310 95/4048 1/16 1/16 1/16 1/16 1/16 劉恩睿 1/16 7125/254310 95/4048 1/16 1/16 1/16 1/16 1/16 劉義禎 31/90 33396/76293 11/30 11/30 11/30 11/30 1/5 11/30 劉儀方 7/45 20240/100055 2/15 2/15 2/15 2/15 2/15 2/15 武氏芳幸       1/6  
附表二：兩造就系爭土地之應有部分比例、分配位置編號
㈠、000、000、000、000、000號土地部分：
編號 共有人 權利範圍（應有部分比例） 分配位置編號（附圖四） 1. 丁美容 180/472 A(保持共有)  劉俊亨 90/472   劉恩丞 45/472   劉恩睿 45/472   劉儀方 112/472  2. 劉義禎 全部 B   全部 S 3. 丁美容 180/472 C(保持共有)  劉俊亨 90/472   劉恩丞 45/472   劉恩睿 45/472   劉儀方 112/472  4. 丁美容 1/2 K(保持共有)  劉俊亨 1/4   劉恩丞 1/8   劉恩睿 1/8  5. 丁美容 1/4 L(保持共有)  劉俊亨 1/8   劉恩丞 1/16   劉恩睿 1/16   劉義禎 11/30   劉儀方 2/15  6. 丁美容 1/2 M(保持共有)  劉俊亨 1/4   劉恩丞 1/8   劉恩睿 1/8  7. 劉儀方 全部 N   全部 P   全部 Q 8. 丁美容  1/4 O(保持共有)  劉俊亨 1/8   劉恩丞 1/16   劉恩睿 1/16   劉義禎 11/30   劉儀方 2/15  9. 丁美容 1/2 R(保持共有)  劉俊亨 1/4   劉恩丞 1/8   劉恩睿 1/8  10. 丁美容 1/2 T(保持共有)  劉俊亨 1/4   劉恩丞 1/8   劉恩睿 1/8  11. 丁美容 1/2 X(保持共有)  劉俊亨 1/4   劉恩丞 1/8   劉恩睿 1/8  

㈡、000號土地部分：
編號 共有人 權利範圍（應有部分比例） 分配位置編號（附圖四） 1. 丁美容 12/32 U(保持共有)  劉俊亨 6/32   劉恩丞 3/32   劉恩睿 3/32   武氏芳幸 8/32  2. 劉義禎 全部 V 3. 劉儀方 全部 W 

㈢、000、000號土地部分：
編號 共有人 權利範圍（應有部分比例） 分配位置編號（附圖五） 1. 劉俊亨 1/2 甲(保持共有)    劉恩丞 1/4   劉恩睿 1/4  2. 丁美容 全部 乙 3. 劉義禎 全部 丙   全部 丙1 4. 劉儀方 全部 丁 5. 劉義禎 26256/35803 戊(保持共有)供道路使用  劉儀方 9547/35803  6. 丁美容 201/614 己(保持共有)供道路使用  劉俊亨 12/163   劉恩丞 32/869   劉恩睿 32/869   劉義禎 151/441   劉儀方 101/552  
附表三：找補金額
㈠、000、000、000、000、000號土地各共有人應受補償金額配
  賦表（新臺幣，元）
 應受補償人 劉義禎+1,082,517 應受補償人 劉儀方+400,428 合計 應補償人 丁美容 -741,472 541,258 200,214 741,472 應補償人 劉俊亨 劉恩丞 劉恩睿 -741,473 541,259 200,214 741,473 合計 1,082,517 400,428 1,482,945 

㈡、000號土地各共有人應受補償金額配賦表（新臺幣，元）
 應受補償人丁美容 +451,237 應受補償人 劉俊亨 劉恩丞 劉恩睿 +451,237 應受補償人 武氏芳幸 +300,824 合計 應補償人 劉義禎 -863,889 323,959 323,959 215,971 863,889 應補償人 劉儀方 -339,409 127,278 127,278 84,853 339,409 合計 451,237 451,237 300,824 1,203,298 
　　 
㈢、000、000號土地各共有人應受補償金額配賦表（新臺幣，　 
    元）
 應受補償人 劉義禎 (+4,082,504） 應受補償人 劉儀方 (+180,633) 合計 應補償人 丁美容 (-2,748,466) 2,632,011 116,455 2,748,466 應補償人 劉俊亨 劉恩丞 劉恩睿 (-1,514,671） 1,450,493 64,178 1,514,671 合計 4,082,504 180,633 4,263,137 
附表四：
訴訟費用負擔比例
編號 共有人 訴訟費用負擔比例 1. 丁美容 279/1000 2. 劉俊亨 劉恩丞 劉恩睿 171/1000 3.   4.   5. 劉義禎 391/1000 6. 劉儀方 149/1000 7. 武氏芳幸 10/1000